# 求教版主，存单质押

提问人：frank993 时间：2019-03-01 20:29:15
版主，求教一个信用证的问题。背景：母公司欠供应链子公司 3000 万，于是把自己的应收转给供应链子公司，子公司贴现 2800 万后以往来款转给母公司。母公司用这 2800 万开立存单，之后用存单作质押，开信用证给供应链子公司。供应链再用信用证套现。这样重复做了三次。
结果：母公司一共用存单质押三次, 开了三个信用证。同时增加资产和负债8400 万。
问：信用证和存单需要相互对冲吗？此项交易是否合规？

回答人：chenyiwei
主帖所述情况应不符合《企业会计准则第 37 号——金融工具列报》第五章关于金融资产和金融负债抵销列报的条件，应分别列报资产和负债（各三项）。
合规性问题建议咨询律师和相关监管机构。